臺灣高等法院刑事判決　　　　　　　　　　　　　九十三年度上訴字第一一五二號
　　上　訴　人
　　即　被　告　甲○○
　　選任辯護人　王雅慧律師
右上訴人因違反槍砲彈藥刀械管制條例案件，不服臺灣士林地方法院九十三年度訴字
第一號，中華民國九十三年二月二十五日第一審判決（起訴案號：臺灣士林地方法院
檢察署九十二年度偵字第一０三七一號），提起上訴，本院判決如左：
    主  文
原判決撤銷。
甲○○未經許可，寄藏可發射子彈具有殺傷力之改造手槍，累犯，處有期徒刑壹年陸
月，併科罰金新台幣伍萬元，罰金如易服勞役以新台幣玖佰元（即銀元參佰元）折算
壹日。
扣案之改造手槍壹支（槍枝管制編號0000000000號）及子彈捌顆均沒收。
    事  實
一、甲○○曾因違反毒品危害防制條例案件，經本院判處有期徒刑六月確定，並於九
    十二年七月三十日易科罰金執行完畢。詎不知悛悔，復於九十二年十月二十日，
    受綽號「多歲」之不詳姓名成年男子委託，為其保管仿義大利貝瑞塔廠製之可發
    射子彈具有殺傷力之土造手槍一支、子彈九顆，而未經許可，將上述槍枝、子彈
    寄藏置於臺北縣汐止市○○路○段三六巷二五號十五樓，嗣於九十二年十一月四
    日二十二時許，經警持臺灣士林地方法院核發之搜索票前往上址搜索查獲，並扣
    得上開手槍一支（槍枝管制編號0000000000號）及子彈九顆（送鑑定試射一顆）
    。
三、案經台北縣政府警察局汐止分局移送台灣士林地方法院檢察署檢察官偵查起訴。
    理  由
一、訊據被告甲○○對於右揭為綽號「多歲」男子保管查扣槍枝子彈，並將之寄藏於
    前述查獲地點之事實，迭據其於偵查、原審審理時供認不諱（見偵查卷第九四、
    九五頁、一三六頁；原審卷九十三年二月十一日準備程序筆錄及審判筆錄）。而
    被告於受託保管後持有右述槍枝、子彈之狀態，復曾為陳重光、陳金助、李果芹
    目賭之情，亦據與證人陳重光、陳金助、李果芹於警詢時及偵查中證述屬實（見
    偵查卷第十六、十七、二一、三二、三三、三四、一一八、一三二頁），並有土
    造手槍一支（槍枝管制編號0000000000）及子彈九顆扣案可資佐證，又扣案之手
    槍、子彈經送鑑定結果：手槍認係由仿BERETTA（貝瑞塔）廠半自動手槍製造之
    玩具手槍槍身組合成土造金屬滑套及槍管改造而成之改造手槍，機械性能良好，
    可擊發口徑9mm制式子彈，認具殺傷力；子彈認係口徑9mm制式子彈，認具殺傷力
    ，有內政部警政署刑事警察局九十三年一月八日刑鑑字第Ｚ000000000
    號槍彈鑑定書在卷可憑。被告於本院審理時雖改稱至查獲時僅保管一、二天云云
    。然與其於偵查、原審所供及證人目睹其持有槍、彈時機之證述內容不符，要屬
    避重就輕之託詞，自不足採信。本件事證已臻明確，被告犯行堪以認定。
二、按槍砲彈藥刀械管制條例第七條第四項及第十一條第三項，係將「持有」與「寄
    藏」予以分別規定處罰，受人委託代為保管之受「寄」代「藏」行為，即屬「寄
    藏」之範疇，其代為保管本身所為之「持有」，則係「寄藏」之當然結果，自應
    論以無故寄藏罪。查被告為綽號「多歲」之男子保管槍枝、子彈之所為，係犯槍
　　砲彈藥刀械管制條例第十一條第四項之未經許可寄藏、可發射子彈具殺傷力之土
　  造手槍罪及同條例第十二條第四項之未經許寄藏子彈罪。公訴人以被告所為係犯
    上開法條之持有槍枝、子彈罪（起訴書有關被告持持有槍枝部，原引用同條例第
    七條第項之持有槍枝罪，於原審準備程序時更正為第十一條第四項）容有誤會。
    又本院論以被告寄藏改造手槍及子彈罪，雖異於公訴人起訴之持有罪，惟因持有
    乃寄藏行為之當然結果並為其狀態之繼續，乃犯罪之實質擴張，自毋庸為法條變
    更之諭知，均附此敘明。被告一行為同時寄藏改造手槍及子彈，為想像競合犯，
    依刑法第五十五條之規定，從一重之未經許可寄藏可發射殺傷力之改造手槍罪處
    斷。又被告有事實欄所載之犯罪科刑執行情形，有臺灣高等法院被告全國前案紀
    錄表附卷可稽，其受有期徒刑執行完畢後，五年內再犯有期徒刑以上之本罪，為
    累犯，依刑法第四十七條之規定加重其刑。
三、原審據以論罪科刑，固非無見，惟誤認被告成立持有罪，已有未洽，又被告受託
    保管槍、彈之時間不及一月，所保管之槍枝子彈數量非鉅，其間亦不曾持以犯罪
    ，原審量處有期徒刑二年六月，尚嫌過重，被告上訴意旨指摘原審量刑過重，為
    有理由。從而，原審判既有上述可議之處，自應由本院予以撤銷改判。爰審酌被
    告非法寄藏具殺傷力之改造手槍及子彈，對於他人生命、身體安全構成嚴重威脅
    ，危害社會治安甚鉅，並考量其品行、犯罪目的、寄藏槍枝、子彈之數量非鉅、
    所生危害，與犯罪後坦承犯行，態度尚佳等一切情狀，量處如主文所示之刑，並
    就併科罰金部分諭知易服勞役之折算標準。
四、扣案之改造手槍一支及子彈八顆，均具有殺傷力，係屬違禁物，依刑法第三十八
    條第一項第一款之規定宣告沒收。至另扣案子彈一顆，經送鑑定試射後，所餘之
    彈殼失其違禁物性質，亦非屬供犯罪所用之物，則不予宣告沒收。
據上論斷，應依刑事訴訟法第三百六十九條第第一項前段、第三百六十四條、二百九
十九條第一項前段，槍砲彈藥刀械管制條例第十一條第四項、第十二條第四項，刑法
第十一條前段、第五十五條、第四十七條、第四十二條第二項、第三十八條第一項第
一款，罰金罰鍰提高標準條例第二條，現行法規所定貨幣折算新台幣條例第二條，判
決如主文。
本案經檢察官郭弘佑到庭執行職務。
中　　　華　　　民　　　國　　九十三　　年　　　六　　　月　　二十九　　日
                              臺灣高等法院刑事第十一庭
                                  審判長法  官　楊　照　男
                                        法  官  王　詠　寰
                                        法  官  江　振　義
右正本證明與原本無異。
如不服本判決，應於收受送達後十日內向本院提出上訴書狀，其未敘述上訴之理由者
並得於提起上訴後十日內向本院補提理由書（均須按他造當事人之人數附繕本）。
                                        書記官　劉　文　美
中　　　華　　　民　　　國　　九十三　　年　　　六　　　月　　 三十 　　日
附錄：本案論罪科刑法條全文
槍砲彈藥刀械管制條例第十一條第四項
未經許可，持有、寄藏或意圖販賣而陳列第一項所列槍砲者，處一年以上七年以下有
期徒刑，併科新臺幣七百萬元以下罰金。
槍炮彈藥刀械管制條例第十二條第四項：
未經許可，持有、寄藏或意圖販賣而陳列子彈者，處五年以下有期徒刑，併科新臺幣
三百萬元以下罰金。
